【裁判字號】    97,易,1884
【裁判日期】    970827
【裁判案由】    竊盜
【裁判全文】
臺灣臺北地方法院刑事判決              97年度易字第1884號
公  訴  人  臺灣臺北地方法院檢察署檢察官
被      告  丙○○原名鄭文君.
                    （另案於臺灣臺北監獄臺北分監執行中）
上列被告因竊盜案件，經檢察官提起公訴（97年度偵字第11839
號），被告就被訴事實為有罪之陳述，經告知簡式審判程序之旨
，並聽取當事人之意見後，本院裁定認為適宜進行簡式審判程序
，茲判決如下：
    主  文
丙○○攜帶兇器竊盜，處有期徒刑捌月，扣案之螺絲起子參把、
強力衝壹把、剪刀貳把、拔釘器壹支、扳手肆支、六角扳手壹支
、手電筒壹個、棉質手套壹雙、口罩壹個，均沒收；又攜帶兇器
竊盜，未遂，處有期徒刑伍月，扣案之螺絲起子參把、強力衝壹
把、剪刀貳把、拔釘器壹支、扳手肆支、六角扳手壹支、手電筒
壹個、棉質手套壹雙、口罩壹個，均沒收。應執行有期徒刑壹年
，扣案之螺絲起子參把、強力衝壹把、剪刀貳把、拔釘器壹支、
扳手肆支、六角扳手壹支、手電筒壹個、棉質手套壹雙、口罩壹
個，均沒收。
    事  實
一、丙○○前於民國96年間，因竊盜案件，經臺灣高等法院以96
    年上易字第1491號判決判處有期徒刑3月確定，於96年11月9
    日易科罰金執行完畢，然因施用毒品案件，經臺灣板橋地方
    法院於96年12月14日以96年度簡上字第1008號判決有期徒刑
    3月確定，與上開已執行完畢案件，因符合定應執行刑要件
    ，而經臺灣板橋地方法院於97年3月7日以97年度聲字第800
    號定應執行刑為有期徒刑5月（尚未執行完畢，於本案非累
    犯）。詎仍不思悔改，基於意圖為自己不法所有，於97年4
    月5日凌晨4時許，持其所有客觀上可供兇器使用之螺絲起子
    3把、強力衝1把、剪刀2把、拔釘器1支、扳手4支，及其所
    有非供凶器使用之六角板手1支、手電筒1個，至臺北市○○
    區○○路5段47巷巷口，面戴口罩以遮掩其真實面貌，並將
    手套戴妥後，拉開甲○○所有車牌號碼9920-QT號自小客車
    左前輪上方之鋼絲線，打開引擎蓋，並剪斷警報器的電線，
    再以強力衝將該車右前方車窗玻璃打破（毀損部分未據告訴
    ），而侵入車內，竊取汽車內之車裝DVD主機及螢幕1台得手
    ，於同年月6日某時許，將該主機及螢幕以新臺幣1萬元之代
    價，賣給臺北縣新店市○○路上姓名年籍不詳之舊貨商；復
    另意圖為自己不法所有，於同年5月19日凌晨3時許，於臺北
    市○○區○○路3段112巷9號前，持其所有客觀上可供兇器
    使用之螺絲起子3把、強力衝1把、剪刀2把、拔釘器1支、扳
    手4支，及其所有非供凶器使用之六角板手1支、手電筒1個
    ，以相同方式破壞乙○○所有車牌號碼6B-3319號之自小客
    車之防盜器，再以剪刀插入門鎖破壞車門方式，侵入上開自
    小客車，欲竊取該車音響時當場為警查獲，而未能得手。並
    扣得其所有供犯罪所用之螺絲起子3把、強力衝1把、剪刀2
    把、拔釘器1支、扳手4支、六角扳手1支、手電筒1個、棉質
    手套1雙、口罩1個，而悉上情。
二、案經甲○○、乙○○訴由臺北市政府警察局文山第二分局移
    請臺灣臺北地方法院檢察署檢察官偵查起訴。
    理  由
一、本件被告丙○○所犯非死刑、無期徒刑、最輕本刑為3年以
    上有期徒刑之罪，或高等法院管轄第一審之案件，被告於本
    院審理程序中，就被訴事實為有罪之陳述，經告以簡式審判
    程序之旨，並聽取檢察官、被告之意見後，本院裁定進行簡
    式審判程序，是本件之證據調查，依刑事訴訟法第273條之2
    規定，不受同法第159條第1項、第161條之2、第161條之3、
    第163條之1及第164條至第170條規定之限制，合先敘明。
二、上揭事實，業據被告供承不諱，核與證人即被害人甲○○、
    乙○○於警詢時之證述情節大致相符（見偵卷第22至23頁、
    第20至21頁），並有臺北市政府警察局文山第二分局贓物認
    領保管單、臺北市政府警察局文山第二分局扣押筆錄、扣押
    物品目錄表、扣押物品收據證明書、照片14張、車籍查詢基
    本資料詳細畫面等附卷可稽（見偵卷第26至32頁、第46至53
    頁），並有扣案螺絲起子3把、強力衝1把、剪刀2把、拔釘
    器1支、扳手4支、六角扳手1支、手電筒1個、棉質手套1雙
    、口罩1個可資佐證。是上開補強證據已足資擔保被告所為
    之任意性自白之真實性，是本案事證已明確，被告犯行洵堪
    認定，應予依法論科。
三、按刑法第321條第1項第3款之攜帶兇器竊盜罪，係以行為人
    攜帶兇器竊盜為其加重條件，此所謂之兇器，其種類並無限
    制，凡客觀上足以對人之生命、身體、安全構成威脅，具有
    危險性之兇器均屬之，且祇須行竊時攜帶此種具有危險性之
    兇器為已足，並不以攜帶之初有行兇之意圖，或確已用於行
    竊為必要（參照最高法院52年台上字第711號、79 年台上字
    第5253號判例意旨）。本件扣案螺絲起子3把及強力衝1把，
    前端均為銳利之金屬物品，扣案剪刀2把，長度約17公分，
    尖端銳利，扣案拔釘器1支、板手4支均為金屬製品，雖為鈍
    器但重量非輕，客觀上均足以對於他人之生命、身體構成威
    脅而具有危險性，自屬刑法所謂兇器甚明；又扣案六角板手
    1支為多支板手組合而成，並無尖銳處，重量甚輕，客觀上
    尚難認足供作為兇器使用等情，業經本院勘驗屬實，並有照
    片2張在卷可稽（見本院卷第83頁、偵卷第46頁）。是核被
    告丙○○所為，係分別犯刑法第321條第1項第3款攜帶兇器
    竊盜罪及同條第2項之攜帶兇器竊盜未遂罪。被告就97年5月
    19日所為之犯行，於著手行竊他人財物後，尚未得手之際即
    遭查獲，為未遂犯，爰依刑法第25 條第2項之規定，減輕其
    刑。被告所犯上開2罪，犯意各別，行為互殊，應分論並罰
    。又公訴意旨雖就被告於97年5月19日所為犯行漏未引用刑
    法第321條第2項之法條，然該事實業已載明於起訴書犯罪事
    實欄，且經公訴人於本院審理時補充論罪法條，是此部分尚
    無變更法條之適用，附此敘明。爰審酌被告犯後坦承犯行，
    犯後態度尚佳，兼衡其所為對被害人所生損害非輕，及考量
    被告犯罪之動機、手段、智識程度、素行等一切情狀，分別
    量處如主文所示之刑，暨定其應執行之刑，以資儆懲。
四、扣案之螺絲起子3把、強力衝1把、剪刀2把、拔釘器1支、扳
    手4支、六角扳手1支、手電筒1個、棉質手套1雙、口罩1個
    ，係被告所有用以行竊之物，業據被告供稱於卷，爰依刑法
    第38條第1項第2款、第3項之規定宣告沒收。
據上論斷，應依刑事訴訟法第284條之1、第273條之1第1項前段
、第299條第1項前段，刑法第321條第1項第3款、第2項、第25條
第2項、第51條第5款、第38條第1項第2款、第3項，判決如主文
。
本案經檢察官蕭方舟到庭執行職務。
中    華    民    國    97    年   8     月     27    日
                  刑事第十庭  法  官    呂煜仁
上正本證明與原本無異。
如不服本判決，應於判決送達後10日內向本院提出上訴狀（應抄
附繕本）。告訴人或被害人如對於本判決不服者，應具備理由請
求檢察官上訴，其上訴期間之計算係以檢察官收受判決正本之日
期為準。
                              書記官    陳泰寧
中    華    民    國    97    年    8     月    28    日
附錄法條
中華民國刑法第321條
犯竊盜罪而有左列情形之一者，處六月以上、五年以下有期徒刑
：
一、於夜間侵入住宅或有人居住之建築物、船艦或隱匿其內而犯
    之者。
二、毀越門扇、牆垣或其他安全設備而犯之者。
三、攜帶兇器而犯之者。
四、結夥三人以上而犯之者。
五、乘火災、水災或其他災害之際而犯之者。
六、在車站或埠頭而犯之者。
前項之未遂犯罰之。


司法院資訊處製作；財團法人民間司法改革基金會備份。
